臺灣高雄地方法院刑事判決　　　　　　　　　　　　　九十三年度易字第九七八號
　　公　訴　人　臺灣高雄地方法院檢察署檢察官
　　被　　　告　丁○○
右列被告因竊盜等案件，經檢察官提起公訴（九十三年度偵字第七二三三號、九十三
年度毒偵字第二六○五號），本院判決如左：
    主  文
丁○○連續施用第二級毒品，累犯，處有期徒刑肆月，如易科罰金，以參佰元折算壹
日；又攜帶兇器竊盜未遂，累犯，處有期徒刑伍月，如易科罰金，以參佰元折算壹日
，扣案之手套壹雙及Ｔ型扳手壹支，均沒收。應執行有期徒刑捌月，如易科罰金，以
參佰元折算壹日，扣案之手套壹雙及Ｔ型扳手壹支，均沒收。
    事  實
一、丁○○曾於民國八十八年間因贓物案件，經本院判處有期徒刑三月確定，並於九
    十二年八月二十日執行完畢；復於八十八年間因施用第二級毒品案件，經本院以
    八十八年度毒聲字第八三一九號裁定送勒戒處所觀察、勒戒，於八十九年二月二
    十二日因無繼續施用毒品傾向釋放，並經臺灣高雄地方法院檢察署檢察官於八十
    九年三月十四日以八十九年度偵緝字第六○號為不起訴處分確定在案。詎仍不知
    悔改，竟於上開觀察勒戒執行完畢釋放後五年內，復基於施用第二級毒品甲基安
    非他命（起訴書誤載為安非他命）之概括犯意，自九十三年四月二日晚間十一時
    許起至同年月五日晚間九時許止，連續在高雄市前鎮區某電動玩具店廁所內及高
    雄市○○區○○路旁之公共廁所內等處，以將甲基安非他命置放在玻璃球吸食器
    內用火燒烤，再吸食其所產生煙氣之方式，施用甲基安非他命多次。嗣於同年月
    六日凌晨一時三十分許，為警在高雄市○○區○○街一一一號旁空地發覺丁○○
    正竊取自用小客車而查獲，經帶回派出所採尿送驗後，始查知上情。
二、丁○○於九十三年四月六日凌晨一時三十分許，行經高雄市○○區○○街一一一
    號旁空地前，見乙○○所有車牌號碼ＵＴ─九六五六號自用小客車停放該處無人
    看守認有機可趁，即手戴手套並持對人之生命、身體及安全構成威脅，客觀上足
    為兇器使用之Ｔ型扳手一支，插入該自用小客車之車門鎖內並撬壞該車門鎖，足
    以生損害於乙○○，再打開車門進入車內，正著手竊取該自用小客車時，適為接
    獲報案而到現場查看之警員甲○○當場查獲，致使丁○○未能竊得該自用小客車
    ，並扣得上開其所有之手套一雙及Ｔ型扳手一支。
三、案經乙○○訴由高雄市政府警察局三民第二分局移送臺灣高雄地方法院檢察署檢
    察官偵查起訴。
    理  由
一、右揭事實欄一之事實，業據被告丁○○於警詢及本院審理時坦承不諱（見警卷第
    二頁、本院卷第九十一頁），且其為警查獲時所採集之尿液送高雄市立凱旋醫院
    檢驗結果，呈甲基安非他命陽性反應，有該院九十三年四月二十二日高市凱醫檢
    字第○一七八二號煙毒尿液檢驗成績書及九十三年度高雄市政府警察局三民第二
    分局尿液送驗登記簿各一紙在卷可稽（見九十三年度毒偵字第二六○五號卷第十
    三頁、第十四頁），是被告自白核與事實相符，應堪採信。而被告於八十八年間
    因施用第二級毒品案件，經本院以八十八年度毒聲字第八三一九號裁定送勒戒處
    所觀察、勒戒，於八十九年二月二十二日因無繼續施用毒品傾向釋放，並經臺灣
    高雄地方法院檢察署檢察官於八十九年三月十四日以八十九年度偵緝字第六○號
    為不起訴處分確定等情，有不起訴處分書（見上開毒偵卷第十頁）、臺灣高雄地
    方法院檢察署刑案資料查註紀錄表及臺灣高等法院被告全國前案紀錄表、在監在
    押資料表各一份在卷可憑。綜上所述，被告於觀察勒戒執行完畢釋放後，五年內
    再犯施用第二級毒品甲基安非他命之犯行至明，被告此部分施用甲基安非他命之
    犯行洵堪認定。
二、另訊據被告就事實欄二之事實雖供承有於前揭時、地在該自用小客車內為警查獲
    ，並扣得其所有之手套一雙及Ｔ型扳手一支等事實，惟矢口否認有何竊盜之犯行
    ，辯稱：伊是騎機車經過現場，看看有沒有地方可以休息一下，看到該小客車車
    門沒有關，所以想到裡面施用安非他命，不到幾分鐘警車就來了，伊就被抓了云
    云。然查，右揭事實欄二之事實，業據被告於警詢、偵查中供稱：伊於九十三年
    四月六日凌晨零時十分許，因見該車欲試試看該車是否適合伊，所以才臨時起意
    ，伊戴手套拿Ｔ型扳手撬開駕駛座車門，然後潛入車內，當時伊還沒有發動該車
    時警察就來了等語不諱（見警卷第二頁背面、九十三年度偵字第七二三三號卷第
    十二頁），核與被害人乙○○於警詢時指稱：伊停車時有將汽車之車門鎖上鎖，
    原有之車門鎖都是完好不曾被破壞過，伊查看發現車子的車門鎖左右二邊都被破
    壞，伊用汽車鑰匙要插入使用時，鑰匙都無法插入等情節相符（見警卷第四頁背
    面），復有扣押筆錄一份及照片六幀附卷可稽（見警卷第十五頁、第二十頁至第
    二十二頁），並有扣案之手套一雙及Ｔ型扳手一支可資佐證，且證人即查獲之警
    員甲○○於本院審理時證稱：伊查獲被告時，被告人躺在小客車後座，車門及車
    窗是關著，當時天氣很熱，被告滿頭大汗，手套是戴在被告手上，扳手是在車內
    找到的，車門鎖有被撬壞，被害人有到現場，被害人用鑰匙要打開都沒有辦法打
    開二側車門，有現場實際操作Ｔ型扳手可以插入鑰匙口，本件因為勤務中心通報
    有人要偷車子，有提到竊車地點及車子的廠牌，所以才會到現場查看，接到通報
    後二至三分鐘就到達現場，到達現場時伊用手電筒照到車內有人，才叫被告起來
    ，當時被告另外有騎一輛機車停在現場附近，組長有過去摸那輛機車，引擎還是
    熱的，當時小客車車內並沒有找到吸食器，只有找到一個包包，扳手是在那個包
    包裡面找到的等語（見本院卷第八十二頁至第八十七頁、第九十頁），是被告前
    開所辯是要到自用小客車內施用安非他命云云，顯係事後卸責之詞，不足採信。
    再觀諸被告模擬竊車之照片所示（見警卷第二十一頁之第一張照片），被告所有
    之Ｔ型扳手確能插入該自用小客車駕駛座車門之鑰匙孔內，顯見被告確有持Ｔ型
    扳手撬壞車門鎖欲竊取該自用小客車之犯行無訛，被告此部分竊盜之犯行亦堪以
    認定。
三、查甲基安非他命係毒品危害防制條例第二條第二項第二款所稱之第二級毒品，核
    被告丁○○於事實欄一施用甲基安非他命之行為，係犯該條例第十條第二項之施
    用第二級毒品罪；另被告竊取自用小客車所持用之Ｔ型扳手一支，金屬所製，外
    型尖銳（見警卷第二十二頁之照片），客觀上自足以對人之生命、身體及安全構
    成威脅，足供兇器使用，是核被告於事實欄二部分所為，係犯刑法第三百二十一
    條第二項、第一項第三款之攜帶兇器竊盜未遂罪及同法第三百五十四條之毀損罪
    。被告持有甲基安非他命後，進而施用，其持有之低度行為應為施用之高度行為
    所吸收，不另論罪。被告先後施用甲基安非他命之犯行，時間緊接，方法相同，
    觸犯構成要件相同之罪名，顯係基於概括之犯意為之，應依連續犯之規定，以一
    罪論，並加重其刑。又被告於事實欄一所載九十三年四月二日晚間十一時許以外
    之時間，施用甲基安非他命之犯行，雖未經檢察官提起公訴，然因此部分均與已
    起訴之部分有連續犯之裁判上一罪之關係，為起訴效力所及，本院自應併予審理
    。另被告所犯加重竊盜與毀損二罪間，有方法目的之牽連關係，應依刑法第五十
    五條規定，從較一重之攜帶兇器竊盜未遂罪處斷。被告曾於八十八年間因贓物案
    件，經本院判處有期徒刑三月確定，並於九十二年八月二十日執行完畢，有臺灣
    高等法院被告全國前案紀錄表及臺灣高雄地方法院檢察署刑案資料查註紀錄表各
    一份在卷可按，其於受有期徒刑執行完畢後，五年以內再犯有期徒刑以上之施用
    第二級毒品及攜帶兇器竊盜未遂罪，均為累犯，應依刑法第四十七條之規定，均
    加重其刑，施用第二級毒品罪部分並依法遞加之。再被告已著手竊盜行為之實施
    ，惟未生竊得財物之結果，為未遂犯，酌依刑法第二十六條之規定，按既遂犯之
    刑減輕之，並先加後減之。被告所犯上開施用第二級毒品罪及攜帶兇器竊盜未遂
    罪間，犯意各別，行為互殊，應予分論併罰。爰審酌被告前曾因施用毒品，經觀
    察勒戒由檢察官為不起訴處分確定後，仍不知悔改警惕，猶繼續施用甲基安非他
    命，且正值青壯，竟不思以正當途徑賺取財物，率爾竊取他人之財物，惡性非輕
    ，惟念其犯後坦承施用甲基安非他命之犯行，且尚未竊得該自用小客車，所生危
    害非鉅等一切情狀，分別量處如主文所示之刑，並諭知易科罰金之折算標準，暨
    定其應執行之刑及諭知易科罰金之折算標準，以資懲儆。扣案之手套一雙及Ｔ型
    扳手一支，均係被告所有，且均係供犯竊盜罪所用之物，業據被告供承在卷可按
    （見警卷第二頁背面及本院卷第九十一頁），應依刑法第三十八條第一項第二款
    宣告沒收。至於扣案之手腕護套一雙，雖係被告所有，然乏證據證明與本件竊盜
    有何關聯，爰不另為沒收之諭知。
據上論斷，應依刑事訴訟法第二百九十九條第一項前段，毒品危害防制條例第十條第
二項，刑法第十一條前段、第五十六條、第三百二十一條第二項、第一項第三款、第
三百五十四條、第五十五條、第四十七條、第二十六條前段、第五十一條第五款、第
四十一條第一項前段、第二項、第三十八條第一項第二款，罰金罰鍰提高標準條例第
一條前段、第二條，判決如主文。
本案經檢察官丙○○到庭執行職務。
中      華      民      國    九十三    年      十      月     十九     日
                                    臺灣高雄地方法院刑事第三庭
                                        審判長法  官    黃仁松
                                法  官    陳威龍
                                              法  官    陳玉聰
右正本證明與原本無異。
如不服本判決，應於判決送達後十日內，向本院提出上訴狀。
                                              書記官    鄭淑臻
中    華    民    國    九十三    年      十      月         二十      日
附錄本判決論罪科刑法條全文：
毒品危害防制條例第十條第二項施用第二級毒品者，處三年以下有期徒刑。
刑法第三百二十一條第一項第三款、第二項犯竊盜罪而有左列情形之一者，處六月以
上五年以下有期徒刑：
  三  攜帶兇器而犯之者。
前項之未遂罰之。
刑法第三百五十四條毀棄、損壞前二條以外之他人之物或令致不堪用，足以生損害於
公眾或他人者，處二年以下有期徒刑、拘役或五百元以下罰金。
